

# Контакты:

#### **Telegram:**

@alexiosdev

#### **Email:**

alex.pt@yandex.ru

#### GitHub:

github.com/AleksPt

#### Город:

Санкт-Петербург

# Образование:

2012-2016

Санкт-Петербургский Университет Кино и Телевидения

«Информационные системы и технологии» (бакалавр)

## Навыки:

Swift, UIKit, SwiftUI, ARC, URLSession, Alamofire, CoreData, UserDefaults, Firebase, Realm, Git, CocoaPods, Swift Package Manager, MVC, MVP, MVVM, GCD, async/await, OOΠ, SOLID, Xcode, SnapKit, Kingfisher

# Алексей Петренко

# iOS developer

#### Опыт:

• май 2024 - н.в.

#### **DevRush Production**

#### Проекты:

- EpicRPS clck.ru/3CFTHQ

Создал главный экран и экран с таблицей лидеров, написал базовый класс с логикой игры, реализовал сохранение результатов через UserDefaults

- BestRecipes clck.ru/3CFTJp

Создал базовые классы для переиспользования UI, главный экран с UICollectionCompositionalLayout и экран создания рецепта, написал сетевой слой на URLSession

- RadioApp (в процессе) <u>clck.ru/3CFWza</u>

Работаю над экранами авторизации, подключением Firebase Authorization и Google Sign-In

# Курсы:

• август 2023 - май 2024

## Яндекс Практикум

Что изучил:

Основы языка Swift; Верстка, сеть и хранение данных; Навигация, работа с таблицами, авторизация; UICollectionView и базы данных.

#### Учебные проекты:

- MovieQuiz clck.ru/3CFT4k
- ImageFeed clck.ru/3CFT25
- Tracker clck.ru/3CFSy2
- ноябрь 2023 май 2024

#### **Swiftbook**

#### Что изучил:

Основый программирования на Swift; Работа с пользовательским интерфейсом (UIKit); Работа с данными и сетью; SwiftUI; Архитектурные паттерны.

#### Учебные проекты:

- FlappyBird clck.ru/3CFSqo
- ArtApp clck.ru/3CFSh4

## О себе:

Изучаю swift и практикуюсь в ios-разработке с лета 2023 года. Я командный игрок, легко нахожу общий язык с коллегами и эффективно решаю сложные задачи.

До этого 5 лет работал диджитал-маркетологом, из них последние 2 года - CRM-маркетолог в крупнейшей сети ночных клубов Санкт-Петербурга ("Дискотека.рф").

Fun fucts: коллекционирую винил, хожу в походы с палаткой по Ленинградской области, мечтаю научиться играть на ударных.